【裁判字號】    90,易,420
【裁判日期】    901102
【裁判案由】    竊盜
【裁判全文】
臺灣花蓮地方法院刑事判決                            九十年度易字第四二號
    公  訴  人  臺灣花蓮地方法院檢察署檢察官
    被      告  己○○
右列被告因竊盜案件，經檢察官提起公訴（九十年度偵字第二０三一號），本院判決
如左：
    主  文
己○○連續攜帶兇器竊盜未遂，累犯，處有期徒刑拾月。
扣案的螺絲起子壹把，沒收之。
    事  實
一、己○○在民國八十七年間曾因竊盜案件，經本院判處有期徒刑五月確定後，於八
    十八年四月十四日執行完畢。竟仍不知悔改，又再基於意圖為自己不法所有的概
    括犯意，先於九十年四月間，在花蓮縣秀林鄉佳民村一○○號，竊取甲○○之身
    份證，再於同年七月六日，在花蓮縣新城鄉草林一○四號，竊取丙○○所有之皮
    包（內有丙○○之身分證、健保卡、印章及新台幣一千多元），復於同年七月十
    日凌晨零時許，在花蓮縣新城鄉草林一一四之十號前，以其所有客觀上可為兇器
  使用之螺絲起子一支，割破戊○○所持有車號ＲＡＥ─八三七號機車之座墊（毀
    損部分未據告訴），而著手竊取機車座墊下之遊樂器乙組時，為警當埸查獲，致
    未得逞，並扣得己○○所有之犯罪工具螺絲起子一支及在己○○身上查獲甲○○
    、丙○○之身份證始悉上情。
二、案經花蓮縣警察局新城分局報告臺灣花蓮地方法院檢察署檢察官偵查起訴。
    理  由
一、訊據被告己○○矢口否認上述所有的竊盜犯行，辯稱：甲○○的身分證是甲○○
    自己交給他的，好辦他母親與繼父間的離婚協議書，丙○○的身份證、健保卡及
    印章是丙○○交給他請他辦行動電話用的，而機車座墊並不是他破壞的，當晚是
    葉俊宏及張心國約他至該處後，又帶著戊○○來指他偷機車等語。但是經本院查
    證的結果，(1)甲○○絕未交付身分證給被告，而係被告借住於甲○○的工寮時竊
    取的事實，業據被害人甲○○到院與被告對質時指訴詳盡，且與證人即甲○○母
    親乙○○在警訊中的證述相符，並有在被告身上扣得的甲○○身分證一張及贓證
    物品認領保管收據一紙附卷可查，(2)丙○○是於九十年七月六日晚上要拿錢時發
    現放在店內的小皮包遭竊，皮包內的身分證、健保卡、印章及現金都被偷走，他
    並不認識被告，也不知道被告為何為有他的身分證、健保卡及印章等情，業據被
    害人丙○○在警訊中說明的很詳細，並有贓證物品認領保管收據一紙在卷可參，
    (3)九十年七月十日凌晨，丁○○發現其住家門外己○○正拿著一個東西在挖機車
    座墊，她問己○○在幹嘛，己○○回拿他的東西及機車鑰匙放在座墊下的置物箱
    裡，但丁○○發現該台機車應是伯父戊○○所有的，便打電話給戊○○，待戊○○與葉俊宏、張心國等人感到指認無誤後，便馬上報警處理等事實，業據證人丁○○在警訊及本院審理時證述詳盡，核與被害人戊○○於警訊及本院審理中指訴
    的情節，以及證人葉俊宏及張心國在警訊中證述的情節相符，又被告辯稱扣案的
    螺絲起子不是他用來割破座墊的，而是在向朋友古榮昌所借的機車裡拿的等語，
    也經古榮昌在警訊中堅稱扣案的起子不是他的，此外，還有贓證物品認領保管收
    據一紙及照片數張附在卷內可查，顯見被告上述的辯解，都是事後為了脫罪的卸
    責之詞，不足採信，本件事證明確，被告犯行可以認定。
二、按刑法第三百二十一條第一項第三款所稱兇器，其種類並無限制，凡客觀上足以
    對人之生命、身體、安全構成威脅，具有危險性之兇器均屬之，且祇須行竊時攜
    帶此種具有危險性之兇器為已足，並不以攜帶之初有行兇之意圖為必要（最高法
    院七十九年台上字第五二五三號判例意旨參照），而被告在竊盜時所攜帶的螺絲
    起子，在客觀上足以傷害人之生命、身體，顯然屬於該條項款所稱之兇器，因此
    被告的行為所觸犯的罪名是：刑法第三百二十條第一項的普通竊盜罪，及刑法第
    三百二十一條第一項第三款、第二項的加重竊盜未遂罪，被告先後多次的竊盜犯
    行，雖有加重竊盜及普通竊盜之分，但是時間緊接，觸犯的又是構成要件相同的
    罪名，顯然是基於概括的犯意所為，為連續犯，應依罪名及情節較重的加重竊盜
    未遂罪論處，並依連續犯的處罰規定加重其刑，及依照刑法第二十六條前段之規
    定，按既遂犯的刑度減輕其刑，被告同時有加重及減輕刑度的事由，依法應予先
    加後減。又被告在八十七年間曾因竊盜案件，經本院判處有期徒刑五月確定後，
    於八十八年四月十四日執行完畢的事實，有台灣花蓮地方法院檢察署刑案資料查
    註紀錄表一份附在卷內可查，被告於五年以內再犯本件最重本刑為有期徒刑以上
    之罪，為累犯，應依刑法第四十七條之規定，加重其刑，並依法遞予加重其刑度
    。本院審酌被告素行不佳，年輕力壯卻不思正當工作，妄想以非法手段不勞而獲
    ，而且犯後仍然飾詞狡辯，毫無悔意等一切情狀，量處如主文所記載的刑度。
三、扣案的螺絲起子一把，是被告犯罪所用的工具，雖被告稱為友人古榮昌所有，但
    本院不予採信，理由已於前述，應依刑法第三十八條第一項第二款的規定，宣告
    沒收。
據上論斷，應依刑事訴訟法第二百九十九條第一項前段，刑法第五十六條、第三百二
十一條第一項第三款、第二項、第二十六條前段、第四十七條、第三十八條第一項第
二款，判決如主文。
本案經檢察官簡淑如到庭執行職務。
中     華     民     國      九十      年    十一    月       二       日
                                臺灣花蓮地方法院刑事庭
                                    法  官  陳雅敏
右正本證明與原本無異。
如對本判決不服，應於送達後十日內，向本院提出上訴狀。（應抄附繕本）告訴人或
被害人如對於本判決不服者，應具備理由請求檢察官上訴，其上訴期間之計算係以檢
察官收受判決正本之日期為準。
                                    法院書記官
附錄法條：
刑法第三百二十一條第一項第三款、第二項


司法院資訊處製作；財團法人民間司法改革基金會備份。
